臺灣高等法院臺中分院刑事判決　　　　99年度上訴字第2142號
上　訴　人
即　被　告　謝治國
指定辯護人　本院公設辯護人　王金陵
上列上訴人因妨害性自主罪案件，不服臺灣臺中地方法院99年度
訴字第3號中華民國99年8月25日第一審判決（起訴案號：臺灣臺
中地方法院檢察署98年度偵字第25579、25748號），提起上訴，
本院判決如下：
    主    文
原判決撤銷。
謝治國犯乘機性交罪，累犯，處有期徒刑年肆月；又犯乘機性
交罪，累犯，處有期徒刑年肆月。應執行有期徒刑肆年拾月。
    犯罪事實
一、謝治國前因竊盜案件，經臺灣臺中地方法院沙鹿簡易庭以94
    年度沙簡字第515號判決判處有期徒刑3月確定，於民國95年
    8月22日執行完畢。其仍不知悔改，其明知00000000（真實
    姓名年籍詳見姓名代號對照表，下稱Α女）為中度智能不足
    之已滿18歲女子，竟基於對於女子利用其心智缺陷，不知抗
    拒而為性交之犯意，先後於附表編號1、2所示之時間、地點
    ，利用Ａ女心智缺陷，不知抗拒之情形，以附表編號1、2所
    示之方法，而對Α女為性交2次得逞。嗣經Α女之二哥、二
    嫂察覺有異報警處理後，為警查悉上情。
二、案經臺中縣警察局移送及臺灣臺中地方法院檢察署檢察官自
    動檢舉偵查起訴。
    理    由
一、證據能力之說明：
（一）按公務員職務上製作之紀錄文書、證明文書，及從事業務
      之人於業務上或通常業務過程所須製作之紀錄文書、證明
      文書，除顯有不可信之情況外，得為證據，刑事訴訟法第
      159條之4第1、2款定有明文。本案下述所使用之中華民國
      身心障礙手冊1份，係屬公務員於通常業務過程所為之紀
      錄文書，無偽造之動機，且查無其他顯然不可信之情況，
      依上揭條文規定，得作為證據。
（二）按現行刑事訴訟法關於「鑑定」之規定，除選任自然人充
      當鑑定人外，另設有囑託機關鑑定制度。依同法第198條
      、第208條之規定，不論鑑定人或鑑定機關、團體，固均
      應由法院、審判長、受命法官或檢察官視具體個案之需要
      而為選任、囑託，並依第206條之規定，提出言詞或書面
      報告，始符合同法第159條第1項所定得作為證據之「法律
      有規定」之情形，否則所為之鑑定，仍屬傳聞證據（此經
      最高法院著有96年度臺上字第2860、6842號判決要旨可參
      ）。本案下述所使用之行政院國軍退除役官兵輔導委員會
      臺中榮民總醫院98年11月19日中榮醫企字第0980019720號
      函所附精神鑑定報告書、內政部警政署刑事警察局98年12
      月8日刑醫字第0980140301號鑑驗書，為檢察官視具體個
      案之需要而囑託、概託囑託機關鑑定，鑑定機關並提出書
      面報告，符合刑事訴訟法第198條、第206條、第208條之
      規定，依上開法條及最高法院判決意旨，有證據能力。
（三）依性侵害犯罪防治法第10條第1項「醫院、診所對於被害
      人，不得無故拒絕診療及開立驗傷診斷書。」、同條第3
      項「第一項驗傷診斷書之格式，由中央衛生主管機關會商
      有關機關定之。」以及同法第11條有關驗傷取證、保全證
      物及鑑驗等規定，係為防治性侵害犯罪及保護被害人權益
      ，對於被害人驗傷及取證所為之特別規定，其依此項規定
      所製作之驗傷診斷書，應屬刑事訴訟法第159條第1項「法
      律有規定」之傳聞證據之例外（最高法院95年度臺上字第
      5026號判決意旨參照）。本案列為證據之行政院衛生署豐
      原醫院之受理疑似性侵害事件驗傷診斷書1份，依上開說
      明有證據能力。
（四）按刑事訴訟法第159條之5規定：「（第1項）被告以外之
      人於審判外之陳述，雖不符前四條之規定，而經當事人於
      審判程序同意作為證據，法院審酌該言詞陳述或書面陳述
      作成時之情況，認為適當者，亦得為證據。（第2項）當
      事人、代理人或辯護人於法院調查證據時，知有第159條
      第1項不得為證據之情形，而未於言詞辯論終結前聲明異
      議者，視為有前項之同意。」，其立法意旨在於傳聞證據
      未經當事人之反對詰問予以核實，原則上先予排除，惟若
      當事人已放棄詰問或未聲明異議，基於證據資料愈豐富，
      愈有助於真實發現之理念，且強化言詞辯論原則，法院自
      可承認該傳聞證據例外擁有證據能力。經查，本案下列使
      用之現場照片（有人之意念介入選擇拍攝範圍，並非完全
      基於監視器之機器功能作用）、現場勘察報告、刑案現場
      測繪圖、證物採驗紀錄表，其本質上，係司法警察（官）
      針對本件具體個案，於調查證據及犯罪情形時，對犯罪場
      所實施之勘察作為所製作，不具備例行性、公示性之要件
      ，自非刑事訴訟法第159條之4第1款所指公務員職務上製
      作之紀錄文書、證明文書，亦非同條第3款規定與上述公
      文書具有同等程度可信性之文書（最高法院98年度臺上字
      第3258號判決意旨參照）；另證人即證人Ａ女之二嫂0000
      00000B（真實姓名年籍詳見姓名代號對照表，下稱Ｂ女）
      於偵查中未經具結之證述，其性質上均屬傳聞證據，惟經
      檢察官、被告、辯護人於本院準備程序時，均表示對上開
      證據之證據能力沒有意見，同意作為證據（見本院卷第65
      頁），又本院審酌上開言詞陳述或書面陳述作成時之情況
      ，查無其他不法之情狀，足認為得為本案之證據，依刑事
      訴訟法第159條之5之規定，有證據能力。
二、認定犯罪事實所憑之證據及理由：
    訊據被告固於原審及本院審理中坦承有與證人Ａ女發生2次
    性交之行為，惟辯稱：於性交時，不知證人Ａ女為智能障礙
    之人，其與證人Ａ女係交往之男女朋友，並非利用證人Ａ女
    心智缺陷而對之性侵害云云。惟查：
（一）證人Α女於82年間經鑑定為重度智能障礙之人，而領有身
      心殘障手冊等情，有其中華民國身心障礙手冊1份在卷可
      稽（附於98年度偵字第25748號卷證物袋內）。另檢察官
      於偵查中將證人Ａ女送請行政院國軍退除役官兵輔導委員
      會臺中榮民總醫院進行精神鑑定，結果認定：證人Ａ女從
      小因智能不足，領有智能障礙別之身心障礙手冊，原本障
      礙度為重度，98年10月29日清海醫院重新鑑定，更改障礙
      程度「中度」（魏氏智力測驗總智商分數為46分）；其為
      中度智能不足之個案，其整體心智能力，約略相當於國小
      一、二年級的程度，雖然證人Ａ女可以清楚的表達「自己
      與對方發生親吻、擁抱、性關係，自己當時相當喜歡這樣
      的感覺，也有意願跟對方結婚」，但是證人Ａ女受到「中
      度智能不足」影響，整體心智能力不足，對於「性交行為
      」並沒有足夠理解與判斷的能力，所以證人Ａ女沒有同意
      性交的能力等語，此有該院98年11月19日中榮醫企字第09
      80019720號函所附精神鑑定報告書1份在卷可參（見98年
      度偵字第25748號卷第4至7頁）。況證人Ａ女於原審審理
      中，經檢察官、辯護人先後詰問，觀其在原審審理時之證
      述內容，足認其理解能力、表達能力均與正常人明顯有異
      。從而，證人Ａ女係中度智能不足之人，存有心智缺陷之
      情形，足堪認定。
（二）證人Α女於原審審理中具結證稱：其都稱被告為阿國，阿
      國有兩次把他尿尿的地方，放進其尿尿的地方，有一次阿
      國帶其去空屋，阿國的褲子脫掉，把下面（證人手指下體
      ）放進來，也有叫其脫掉褲子及內褲，阿國用他尿尿的地
      方碰其尿尿的地方，也有用手插進其尿尿的地方，被告有
      親其的胸部，也有脫其的衣服；在阿國家，其脫下自己的
      褲子，阿國說要脫掉，阿國把他的小鳥放進其尿尿的地方
      ，他有動來動去，阿國有脫其的衣服親其的胸部，阿國有
      說叫其脫褲子是要跟其做愛，但其不知道做愛是做什麼；
      這兩次行為後其都有去醫院檢查，兩次都是早上去檢查；
      其不喜歡阿國把尿尿的地方放進其尿尿的地方，但阿國叫
      其脫褲子其就脫掉，因為阿國叫其作什麼事，其就做什麼
      事，因為其跟阿國去撿鐵，撿鐵賣掉的錢，阿國會分給其
      ，所以其會聽阿國的話，其沒有想到阿國說要把尿尿的地
      方放進其尿尿的地方時可以說不要，阿國帶其去空屋做的
      這些事情，阿國有叫其不要跟別人講，兩次都這樣說，其
      也不想講，但二嫂猜到了，其就說出來等語（見原審卷第
      157至161頁）。佐以證人Ｂ女於98年9月28日偵查中陳述
      ：「9月24日早上8點多，她（指證人Ａ女）就被載出去，
      一直到晚上6點多才回來，回來時我不知道，我在往豐原
      路口等她，結果他們是反方向另一個路口送她回來，回到
      家時，00000000就在洗澡，等她洗澡出來，我問她何人帶
      她出去，她說是阿國，我問她阿國有無親你或做些什麼動
      作，她都跟我說沒有，後來哥哥回來後，兇她，她就都說
      出來了。我問她有無親她，我問親哪裡，叫她用比的，她
      就比給我看。」等語（見98年度他字第4859號卷第6至7頁
      ）。核與被告於原審審理中所供：其在空屋內跟證人Ａ女
      有發生男女關係一次而已，就是發生性交行為，其把自己
      的性器官放進證人Ａ女的性器官，其記不大清楚是哪一天
      發生的，另外一次跟證人Ａ女發生性交行為是在其住處內
      ，其當時租屋在臺中市○○路419巷10 號，那裡是臺中市
      跟太平市交界處，因為時間很久，其記不清楚在空屋是第
      一次還是第二次，其知道一次在空屋，一次在住家等語（
      見原審卷第134頁背面、第162頁）相符。足可佐證證人Ａ
      女之證述與事實相符。
（三）此外，內政部警政署刑事警察局就證人Ａ女於如附表所示
      2次性交行為發生時所穿著內褲，及採集證人Ａ女之外陰
      部梳取物、外陰部棉棒、陰道抹片、指甲、血液、唾液、
      口腔棉棒等檢體、警方在如附表編號2所示空屋二樓房間
      地上查獲之衛生紙等物，進行DNA型別鑑定，其鑑驗結果
      為：(1)證人Ａ女於98年9月25日採證之內褲混有精液之DNA
      型別，與被告之DNA-STR型別相同，研判該外來型別來自
      被告之機率較隨機人之機率高約4.43x10的13次方倍；(2)
      又證人Ａ女於98年10月7日晚間帶同警方前往上開空屋查
      證時，警方在該空屋二樓房間地上拾獲之沾有精液衛生紙
      中，編號3衛生紙採樣標示00000000處精子細胞層之DNA-
      STR型別，與被告知DNA-STR型別相同，該型別在臺灣地區
      中國人分布機率，預估為2.29x10的負19次方倍；(3)該編
      號3衛生紙採樣標示00000000處上皮細胞層之DNA-STR型別
      ，與被害人之DNA-STR型別相同，該型別在臺灣地區中國
      人分布機率，預估為6.00x10的負22次方倍；(4)另證人Ａ
      女外陰部棉棒之Y染色體DNA-STR型別與被告之Y染色體DNA
      -STR型別相符，不排除其來自被告或與其具同父系血緣關
      係之人，內褲上衛生棉採樣標示00000000處之Y染色體DNA
      -STR型別亦與之相符等情，有內政部警政署刑事警察局98
      年12月8日刑醫字第0980140301號鑑驗書、證物採驗紀錄
      表各1份在卷可稽（見98年度偵字第25748號卷第9至13頁
      、98年度他字第4859號卷第23至24頁），益徵證人Α女所
      證被告有對之性交2次等語，應屬真實可採。
（四）是以，依照上揭證人Α女、Ｂ女之證述情節、被告於原審
      、本院審理中之供述，並參照上開DNA及證人Ａ女精神狀
      態之鑑定結果，另依證人Ａ女於原審審理中具結證述之內
      容觀之，明顯可見其反應能力、口語陳述能力及理解問題
      能力等，均較一般人為弱，且有出現答非所問或對犯罪時
      間、地點前後記憶錯誤或不復記憶之情形，而證人Ａ女亦
      證稱：被告叫其脫褲子時，有說要跟其做愛，但其不知道
      做愛是什麼意思，其沒有想到被告說要把尿尿的地方插入
      其尿尿的地方時可加以拒絕，被告叫其做什麼其就做什麼
      等語（見原審卷第159、161頁），可見證人Ａ女對於何謂
      「性交」行為，實無認識，縱遇被告表示要對其為性交，
      其亦不知抗拒，而遭被告對之性交得逞2次，由此足徵證
      人Ａ女之理解能力、表達能力均明顯較正常成年人為弱，
      屬刑法第225條第1項所指心智缺陷之範疇無疑，其於本案
      發生時，對於被告所為上開性交之行為，應係不知抗拒，
      足堪認定。綜上，被告確有利用證人Ａ女心智缺陷而不知
      抗拒之情形，如附表編號1、2所示，先後對證人Α女為2
      次性交行為無疑。
（五）另有關事實認定部分，有下列二點須加以說明：
  １、關於附表編號1之時間，檢察官起訴認係98年9月25日某時
      ，原審認定係98年8月25日上午某時。然依證人Ｂ女上開
      於98年9月28日偵查時之陳述，證人Ａ女是於9月24日上午
      8時多被載出去，直至當日晚間6時許才返回，待證人Ａ女
      洗澡後，經證人Ｂ女、證人Ａ女之二哥質問，才得知此事
      。證人Ａ女之後再於98年9月25日至行政院衛生署豐原醫
      院檢驗，其於檢驗時主訴事件發生時間為98年9月24日一
      節，亦有該醫院受理疑似性侵害事件驗傷診斷書附卷足考
      （附於98年度偵字第25748號卷證物袋內）。又證人Ｂ女
      於同日偵查時雖有陳稱：其於98年8月份某日，發現證人
      Ａ女比其還晚回來，其問載她回去之人為何人，其想要找
      那個人說，不要再載Ａ女出去，其不敢一個人去，就找鄰
      居陪同去，那個人叫阿國，其告知他沒有經過Ａ女家人同
      意，不要再載Ａ女出去，他說好等語（見98年度他字第48
      59號卷第6頁），證人Ｂ女之上開陳述，並無提及證人Ａ
      女於98年8月間某日有遭被告性侵害之情事，反而依其同
      日偵查之陳述，明確陳述該次之時間是98年9月24日。是
      以，於附表編號1所示被告利用證人Ａ女心智缺陷而不知
      抗拒為性交之時間，應為98年9月24日某時，起訴書及原
      審判決書認定之時間均有誤會，應予更正。
  ２、被告雖曾於原審審理中供稱：印象中是先在空屋對證人Ａ
      女性交云云（見原審卷第162頁），及證人Α女曾於原審
      審理中證稱：被告兩次都是在空屋，以他尿尿的地方插入
      其尿尿的地方云云（見原審卷第161頁）。然被告於98年
      10月7日某時對證人Α女為性交行為，同日即報警處理，
      於當日晚間7時20分許由證人Α女帶同警方前往上開空屋
      勘察，並在該空屋二樓房間的地上，採得上述驗出被告精
      子細胞層及證人Α女之上皮細胞層之衛生紙團，再於同日
      晚上8時52分前往行政院衛生署豐原醫院驗傷採證，警方
      再於翌日上午10時許製作刑案現場測繪圖等情，有現場勘
      察報告、現場照片、刑案現場測繪圖、證物採驗紀錄表存
      卷可證（見警卷第30至41頁、第29頁、98年度他字第4859
      號卷第23至24頁），顯見被告與證人Α女於98年10月7日
      某時為性交之地點係在上開空屋至明，是被告就此部分之
      供述，及證人Α女就此部分之證述，應係渠等記憶有誤，
      附此敘明。
（六）被告雖辯稱：其每天跟證人Ａ女出去撿鐵，不知道證人Ａ
      女是智障，直到證人Ａ女嫂嫂跟其講才知道，因為證人Ａ
      女每天早上都會買報紙、香菸給阿吉（即林有吉，亦涉嫌
      對證人Ａ女性侵害），所以其不知道證人Ａ女有智障云云
      。而被告與證人Α女於本案發生前係常常一起撿鐵一事，
      業經證人Α女於原審審理時證述明確（見原審卷第157頁
      背面），核與被告就此部分之供述相符，並無疑義。然被
      告於98年10月8日偵查中即自承：其於98年9月10幾日就知
      道證人Ａ女是智障；她是智障的不可去碰的，因為她是智
      障不能跟她發生關係，不然會倒楣，其只是因為撿鐵無聊
      ，所以才會找她去等語（見98年度偵字第25579號卷第3頁
      ），足見被告於附表編號1所示之時間之前，即已知悉證
      人Ａ女之智能程度不足。又證人Ｂ女於本院審理時具結證
      稱：Ａ女平常的精神狀況，只要跟她講一件事情，她會一
      直重複講，她只要想知道什麼事情，也會一直重複的問，
      重複的講，一般人看到她可以知道她的精神狀況，會知道
      她跟一般人不一樣，因為很少人會針對一個問題，一直問
      你，一直問你，只要跟Ａ女講話就可以知道她的精神狀態
      等語（見本院卷第129頁）。且證人即被告之友人萬長虹
      於本院審理時亦具結證稱：其與被告認識一年多，被告有
      帶Ａ女至其住處吃飯多次，Ａ女不大講話，她是朋友帶去
      的女孩子，其也不大跟她說話，而其與謝治國說話時，她
      有時候會哈哈大笑，謝治國問過其說你是否覺得她腦袋是
      否有問題，其說這是你自己覺得，其不好評論，其自己也
      覺得有一點；之前幾次她僅是坐一坐笑笑，其沒有特別感
      受，後來多接觸幾次，就有感覺她的精神狀態不太正常等
      語（見本院卷第112至113頁），其之證言亦與證人Ｂ女所
      稱：只要跟證人Ａ女講話就可以知道她的精神狀態不正常
      一節相符。是以，被告與證人Ａ女接觸多時，且與證人Ａ
      女經常一同外出撿鐵，依上述二位證人之證言，被告亦當
      知證人Ａ女之心智程度不足，此亦足佐被告上開於偵查中
      之供述與事實相符。又被告於本院準備程度時辯稱：其跟
      Ａ女是正常交往，不知道Ａ女有精神障礙的問題，是在98
      年9月27日或10月下旬，Ｂ女去萬長虹家中找其時，跟他
      說此事之後，其才知道，其與Ａ女交往三個多月，其每天
      帶Ａ女出去，Ｂ女也知道此事，Ｂ女還專程為Ａ女買帽子
      ，怕Ａ女曬黑云云，然證人Ｂ女於本院審理時具結證稱：
      其沒有買帽子給Ａ女，也沒有同意被告帶Ａ女出去，他不
      可能不知道Ａ女有精神障礙的問題等語（見本院卷第129
      頁背面），已經否認有同意證人Ａ女與被告交往之事，且
      其亦證稱：其見過被告一次面，是因為某日Ａ女沒有回來
      ，其等了很久，Ａ女回來後，其問她跟何人出去，她就說
      是阿國，並說住在林木迪那邊，其找鄰居陪同一起去，在
      林木迪家找不到被告，在隔壁的萬長虹家中是第一次和被
      告見面，其說請被告以後不要帶Ａ女出去，被告沒有經過
      Ａ女家人同意，不可以這樣，被告有點頭說好，其也有說
      Ａ女不是一個很正常的孩子，不要帶她出去，其後來沒有
      與謝治國見面，至於見面之時間，應該是其於98年9月28
      日偵訊時所稱之98年8月份，當時所言是比較接近案發時
      間，該次與被告、萬長虹見面之時間，應該是萬長虹所稱
      之98年8月下旬某日等語（見本院卷第127至129頁）。是
      依證人Ｂ女之證言，證人Ｂ女於98年8月下旬某日，即已
      告知被告有關Ａ女不是一個很正常孩子之事，若依被告所
      辯其係經Ｂ女告知才知悉此情，則其於98年8月下旬某日
      即應知悉證人心智程度不足之事。另被告上訴意旨辯稱：
      其與Ａ女在一起三個月，是認真交往，願意照顧她一輩子
      ，就算Ａ女智障，她也是人，也有自己感覺，可以過正常
      人生活云云，然依被告上開於98年10月8日偵查中之供述
      ，被告不僅知證人Ａ女心智程度不足外，且無真心與證人
      Ａ女交往之意，僅係利用其智障，因撿鐵無聊，所以才去
      找Ａ女，況且，被告既知悉證人Ａ女心智程度不足，亦應
      在證人Ａ女之家人即Ｂ女於98年8月下旬某日出面找其時
      ，告知上情，徵得證人Ａ女家人同意，然其卻於98年10月
      7日（即附表編號2），帶同Ａ女至廢棄之空屋為性交行為
      ，觀之上述現場照片，其環境髒亂、泥沙淤積，亦難認被
      告係出於真心且有保護證人Ａ女之意思，僅係利用機會對
      不知抗拒之證人Ａ女為性交行為，被告此部分辯解，亦難
      採信。
（七）綜上所述，被告所辯其對Α女為性交時，不知Α女為心智
      程度不足之人云云，要屬事後卸責之詞，不足採信。是本
      案事證明確，被告犯行堪予認定，應予依法論科。
三、論罪科刑之理由：
（一）按「稱性交者，謂左列性侵入行為：一、以性器進入他人
      之性器、肛門或口腔之行為。二、以性器以外之其他身體
      部位或器物進入他人之性器、肛門之行為」，刑法第10條
      第5項定有明文。被告於如附表編號1所示時地，要證人Α
      女脫去衣物後，以其陰莖插入證人Α女陰道予以性交得逞
      1次，再於如附表編號2所示時地，要證人Α女脫去衣物後
      ，以手撫摸證人Α女胸部、陰部，及以其手指、陰莖插入
      證人Α女陰道予以性交得逞1次，核其所為，各係犯刑法
      第225條第1項之對於女子利用其心智缺陷不知抗拒而為性
      交罪。
（二）按猥褻與性交，係不同之行為，行為人若以性交之犯意，
      對被害人先為猥褻，繼而為性交，固可認其猥褻係性交之
      階段行為，而為性交行為所吸收；惟若數行為中，有猥褻
      ，有性交，或兼而有之，則應視其猥褻行為係出於猥褻或
      性交之犯意而分別論處（最高法院94年度臺上字第1979號
      、92年度臺上字第2964號判決意旨參照）。被告對於證人
      Α女為如附表編號2所載乘機性交行為之際，有撫摸證人
      Α女胸部及下體之行為，此部分乘機猥褻之低度行為，為
      其所為乘機性交之高度行為所吸收，不另論罪。
（三）另被告前因竊盜案件，經臺灣臺中地方法院沙鹿簡易庭以
      94年度沙簡字第515號判決判處有期徒刑3月確定，於95年
      8月22日執行完畢等情，此有臺灣高等法院被告前案紀錄
      表1份附卷可稽，其受此有期徒刑執行完畢後，5年內故意
      再犯本案有期徒刑以上之二罪，均為累犯，各應依刑法第
      47條第1項之規定，加重其刑。
（四）至被告所為上開2次乘機性交行為，犯罪各別，時空互殊
      ，顯係基於個別犯意為之，應予分論併罰。
（五）原審以被告之罪證明確，予以論罪科刑，固非無見，惟(1)
      被告就附表編號1之犯罪時間應為98年9月24日某時，有如
      理由二、（五）、１所述，原審誤認為98年8月25日上午
      某時，其事實認定尚有未妥。另原審判決就附表編號1、2
      所載之性交方法，其內容與證人Ａ女於原審所述內容相反
      ，亦有認定事實未依證據之違誤。(2)中華民國身心障礙手
      冊1份，係屬刑事訴訟法第159條之4第1款規定之特信性文
      書，而行政院國軍退除役官兵輔導委員會臺中榮民總醫院
      98年11月19日中榮醫企字第0980019720號函所附精神鑑定
      報告書、內政部警政署刑事警察局98年12月8日刑醫字第
      0980140301號鑑驗書係屬刑事訴訟法第206條之鑑定報告
      ，又受理疑似性侵害事件驗傷診斷書，係屬性侵害犯罪防
      治法第10條第1項、第3項及同法第11條所規定之特信性文
      書，原審判決概依刑事訴訟法第159條之5規定認為有證據
      能力，與法條規定「雖不符前四條之規定」意旨相悖，其
      未詳予區分說明，尚有未洽。(3)審理事實之法院，對於案
      內與待證事實有重要關係，而屬依法應予調查之證據，茍
      未依法調查或雖已調查而未調查明白，即與證據未經調查
      無異，如率行判決，其判決當然為違背法令。被告於原審
      審理時請求傳喚證人萬長「宏」（應為「虹」），以證明
      其不知證人Ａ女有心智障礙，此屬對於被告有利之證據，
      且與待證事實有重要關係，復無刑事訴訟法第163條之2第
      2項所規定不必要之情形，原審未加以調查，而僅於判決
      內敘明駁回之理由，則有應於審判期日調查之證據而未予
      調查之違誤。綜上，被告上訴意旨否認有乘機性交之故意
      ，雖無理由，惟原判決既有上開可議之處，即屬無可維持
      ，自應由本院予以撤銷改判。
（六）爰審酌被告正值盛年，竟不思端正己行，僅為滿足一己之
      性慾衝動，利用證人Ａ女身心障礙不知抗拒而進行性交得
      逞2次之行為，對證人Ａ女身心及社會善良風俗均影響甚
      鉅，惡性非輕，並衡酌其品行、素行、智識程度、生活狀
      況，及於犯罪後雖矢口否認其主觀上存有乘機性交之故意
      ，迄今尚未與證人Ａ女達成和解，獲得其諒解，惟斟酌其
      於法院審理中實有如實供出其與證人Ａ女發生性交行為及
      地點，俾供法院詳為查核等一切情狀，各量處如主文第二項
      所示之刑，並定其應執行之刑，以示懲儆。
據上論斷，應依刑事訴訟法第369條第1項前段、第364條、第299
條第1項前段，刑法第225條第1項、第47條第1項、第51條第5款
，判決如主文。
本案經檢察官陳惠珠到庭執行職務。
中    華    民    國   100    年    1     月    13    日
            刑事第十二庭  審判長法  官  康  應  龍

                                法  官  黃  家  慧

                                法  官  楊  真  明
以上正本證明與原本無異。
如不服本判決應於收受送達後10日內向本院提出上訴書狀，其未
敘述上訴理由者，並得於提起上訴後10日內向本院補提理由書狀
（均須按他造當事人之人數附繕本）「切勿逕送上級法院」。 

                                書記官  李  淑  芬

中    華    民    國   100    年    1     月    13    日


附表
┌──┬─────────┬────────────────┐
│編號│  時  間、地  點  │     性     交     方     法    │
├──┼─────────┼────────────────┤
│1   │98年9月24日某時， │被告脫下自己的衣物，並要證人Ａ女│
│    │在被告當時位於臺中│脫下褲子及內褲，被告以其陰莖插入│
│    │市○區○○路419巷 │證人Ａ女之陰道至射精後予以性交得│
│    │10號居所內。      │逞。                            │
├──┼─────────┼────────────────┤
│2   │98年10月7日某時， │被告脫下自己的衣物，並要證人Ａ女│
│    │至臺中縣和平鄉東崎│脫下褲子及內褲，被告以手撫摸證人│
│    │路2段烏石巷1之1號 │Ａ女之胸部、陰部，以其手指插入證│
│    │廢棄空屋內。      │人Ａ女之陰道，及以其陰莖插入證人│
│    │                  │Ａ女之陰道至射精後予以性交得逞。│
└──┴─────────┴────────────────┘

附錄本判決論罪科刑法條
中華民國刑法第225條第1項：
  對於男女利用其精神、身體障礙、心智缺陷或其他相類之情形
  ，不能或不知抗拒而為性交者，處3年以上10年以下有期徒刑
  。